臺灣高等法院臺中分院刑事判決　　　　　民國九十四年度上易字第四○八號
　　上　訴　人　臺灣彰化地方法院檢察署檢察官
　　被　　　告　丙○○
　　選任辯護人　楊玉珍
右上訴人因被告贓物案件，不服臺灣彰化地方法院中華民國九十三年十一月十七日第
一審判決（民國九十三年度易字第一九四號，起訴案號：臺灣彰化地方法院檢察署民
國九十二年度偵字第四九四○號，併辦案號：臺灣南投地方法院檢察署九十三年度偵
字第一○五九號），提起上訴，本院判決如左：
　　主      文
上訴駁回。
　　理      由
一、公訴意旨以，被告丙○○（下稱被告）明知陳志雄所交付之汽車ＶＣＤ音響一
    部、新臺幣（下同）四千元，係甲○○所有，於民國（下同）九十一年七月十一
    日凌晨三時許，在雲林縣斗六市○○路二十一之六號前，由陳志雄竊取甲○○所
    有之車牌號碼Ｃ五－五五○二號自用小客車內，所取出之贓物（陳志雄竊盜犯行
    ，業經臺灣南投地方法院以九十一年度易字第七四七號判處有期徒刑一年十月確
    定），竟於同日凌晨三時許，在上址，予以收受，供已使用，因認被告有犯刑法
    第三百四十九條第一項之收受贓物罪嫌云云。
二、按犯罪事實應依證據認定之，無證據不得認定犯罪事實，刑事訴訟法第一百五十
    四條第二項定有明文。復按所謂認定犯罪事實之證據，係指足以認定被告確有犯
    罪行為之積極證據而言，該項證據自須適合於被告犯罪事實之認定，始得採為斷
    罪資料；又事實之認定，應憑證據，如未能發現相當證據，或證據不足以證明，
    自不能以推測或擬制之方法，以為裁判基礎，最高法院二十九年上字第三一○五
    號、四十年臺上字第八六號判例著有明文。
三、公訴人認被告涉有前開收受贓物罪嫌，無非係以被告於偵查中坦認有自陳志雄處
    收受四千元及同案被告陳志雄於偵查時之供述、證人即被害人甲○○於警詢時之
    證述、車輛竊盜、車牌失竊個別查詢報表—查詢車輛認可資料一紙在卷可稽為其
    論據。惟訊據被告堅決否認有何收受贓物之犯行，辯稱：伊未曾自陳志雄處收受
    ＶＣＤ音響，又伊固有向陳志雄拿取四千元，惟並不知上開款項係陳志雄犯罪所
    得之贓款，無收受贓物之故意等語。
四、經查：
　(一)關於被告收受ＶＣＤ音響部分：
　　公訴人指述被告收受之ＶＣＤ音響，係甲○○所有，原係裝放在甲○○所有之車
    牌號碼Ｃ五─五五○二號自小客車內，於九十一年七月十一日上午七時許，經使
    用人邱松茂在雲林縣斗六市○○里○○路二十一之六號前發現上開自小客車失竊
    等情，固據證人甲○○、邱松茂於警詢時證述明確。惟同案被告陳志雄於警詢供
    稱：「（問：警方曾請丙○○將其所有之自小客車開來本分局檢視，警方並未在
    車上發現你所稱的汽車音響及ＶＣＤ，你作何說明？）．．．我不知道為何不在
    他的車上」，於原審審理時則改證稱：「（辯護人問：當天你去偷車，偷車之後
    對車子有何舉動？）我把ＶＣＤ音響拔下。（辯護人問：汽車ＶＣＤ音響後來如
    何？）我拿走了。．．．（檢察官問：汽車ＶＣＤ音響你拔下後，給何人？）後
    來我自己拿走。（檢察官問：你之前都說交給丙○○？）丙○○有說要，我有拿
    給他，後來我又拿回來。」等語。是陳志雄對於被告是否有從其竊取之前開車牌
    號碼Ｃ五─五五○二號自小客車內，取下上開車輛之ＶＣＤ音響後交給被告，及
    交給被告ＶＣＤ音響後曾否再行取回等情，先、後之供述及證述均反覆不一，究
    竟何者與事實相符而為可採，殊值懷疑，況被害人甲○○於警訊時更陳稱，車子
    找回時，ＶＣＤ音響，仍在車上等情，益難認陳志雄有將該ＶＣＤ音響交付予被
    告收受，其他復查無積極證據可憑，自難僅憑陳志雄前後不符之供證，即認定被
    告有收受此ＶＣＤ音響贓物之犯行。至於陳志雄於警訊、偵查時曾供述與被告共
    同竊取被害人甲○○所有之上開自用小客車等情，因未經公訴人起訴，故本院自
    不得逕予審認，併此明。
　(二)關於被告收受現金四千元部分：
　　證人甲○○、邱松茂二人均未證稱，公訴人指訴被告收受之現款四千元，係甲○
    ○所有、放置在上開自小客車內之款項，證人陳志雄於原審審理時亦證稱：其交
    給被告四千元，係其竊車恐嚇車主所得之款項等語，是公訴人起訴書犯罪事實記
    載前開四千元係甲○○所有，於九十一年七月十一日凌晨三時許，在雲林縣斗六
    市○○里○○路二十一之六號前，由陳志雄竊取前開甲○○所有之車牌號碼Ｃ五
    －五五○二號自小客車，而自該車上取得之情，尚有誤會。被告固坦承有自陳志
    雄處收取現金四千元，然堅決否認知悉上開現款係陳志雄犯罪所得之贓款，徵以
    陳志雄於臺灣南投地方法院九十一年易字第七四七號一案，於九十二年六月五日
    審理時供稱：「（問你是先於九十一年七月十一日向丙○○表示要分錢給他？或
    是事後你才告訴他贖款的事？）我只是要他載我，事後我取得贖款後我想他載我
    也需要油錢，所以我就想貼補他一點油錢。」等語，繼於九十二年八月十五日偵
    查時供稱：其交給被告之四千元，被告並不知道是其恐嚇所得等語，於原審審理
    時更具結證稱：恐嚇車主匯款的部分，被告並不知道，恐嚇所得款項係其一人自
    己拿走，因偷車那天後來被告載其出去找朋友時，被告向其稱車子沒有油了，其
    向被告稱身上有錢，並取出四千元交給被告去加油，被告確不知係其恐嚇所得之
    錢等語，並衡以金錢係屬流通之物，於一般情況下，其外觀並無特徵足以辨識持
    有人取得款項之來源是否合法，堪認被告辯稱：不知陳志雄交付之四千元係屬贓
    物一語，並非虛妄，而為可信，故該四千元縱使為證人陳志雄恐嚇贖贓車所得之
    款項，被告既不知情，亦不能令負收受贓物之罪刑。
　(三)綜上，被告被訴犯罪，尚不能證明，應為無罪之諭知。
五、原審認不能證明被告犯罪，為被告無罪之判決，經核尚無不合，公訴人上訴意旨
    ，仍執前詞，指摘原判決不當，為無理由，應予駁回。
六、據上論斷，應依刑事訴訟法第三百六十八條，判決如主文。
本案經檢察官乙○○到庭執行職務。
中      華      民      國　    九十四     年     四      月   二十七 　日
　　　　　　　　　　　　　　　　臺灣高等法院臺中分院刑事第一庭
　　　　　　　　　　　　　　　　　　　審判長法　官　陳　紀　綱
　　　　　　　　　　　　　　　　　　　　　　法  官  蔡　聰　明
　　　　　　　　　　　　　　　　　　　　　　法　官　陳　登　源
右正本證明與原本無異。
不得上訴。
　　　　　　　　　　　　　　　　　　　　　　書記官　林　明　冬
中      華      民      國　    九十四     年     四      月   二十七 　日
                                                                        Ｒ
